臺灣苗栗地方法院民事小額判決
110年度苗小字第811號
原      告  第一產物保險股份有限公司

法定代理人  李正漢  


訴訟代理人  陳政民  
被      告  黃莉敏  
上列當事人間請求侵權行為損害賠償事件，本院於民國110年12
月9日言詞辯論終結，判決如下：
    主  文
一、被告應給付原告新臺幣（下同）2萬6,385 元，及自民國110
     年10 月17 日起至清償日止，按年利率5 ％計算之利息。
二、原告其餘之訴駁回。　　
三、訴訟費用1,000元由被告負擔830元，餘由原告負擔。
四、本判決原告勝訴部分得假執行。
    理由要領
一、原告主張被告於民國109年2月17日12時許，駕駛車號000-00
    00號車輛（下稱被告車輛）在苗栗縣○○鄉○○路00號前，因行
    駛不慎，於起步時未注意前後方來車，致撞擊原告所承保訴
    外人劉耿菡所有之車號000-0000號車輛（下稱系爭車輛），
    致系爭車輛受損，由原告依保險契約支付版金拆裝7,875元
    、塗裝1萬7,292元、材料6,700元，合計3萬1,867元後修復
    等情，業據其提出汽車險計算書（任意）、電子發票證明聯
    、苗栗縣警察局道路交通事故當事人登記聯單、系爭車輛行
    車執照、修理費用評估表、車損相片等件為證，並經本院向
    苗栗縣政府警察局大湖分局調閱本件道路交通事故調查卷宗
    核閱屬實，有卷附A3類道路交通事故調查紀錄表、現場圖、
    現場相片12張可憑。被告於道路交通事故調查紀錄表陳稱：
    我駕駛車輛原停放於大湖鄉民生路88號前路邊，我左轉起步
    欲往北行駛至前方路口迴轉，未注到後方劉耿菡駕駛來車，
    因而發生碰撞，我的左前車輪擦撞到對方車右側車身底部等
    語。而被告經合法通知，未於言詞辯論期日到場，亦未提出
    準備書狀爭執，依民事訴訟法第436條之23準用第436條第2
    項、第280 條第3 項前段準用同條第1 項規定，視同自認，
    是本院審酌上開證據，堪信原告主張被告起駛時未注意前後
    方來車致撞擊系爭車輛而受損乙節為真實。
二、按因故意或過失不法侵害他人之權利者，負損害賠償責任；
    汽車、機車或其他非依軌道行駛之動力車輛，在使用中加損
    害於他人者，駕駛人應賠償因此所生之損害，民法第184 條
    第1 項前段、第191 條之2 分別定有明文。次按起駛前應顯
    示方向燈，注意前後左右有無障礙或車輛行人，並應讓行進
    中之車輛行人優先通行，道路交通安全規則第89條第1項第7
    款定有明文。次按負損害賠償責任者，除法律另有規定或契
    約另有訂定外，應回復他方損害發生前之原狀；該項情形，
    債權人得請求支付回復原狀所必要之費用，以代回復原狀，
    民法第213 條第1 項、第3 項定有明文。債權人所得請求回
    復原狀之必要費用，倘以修復費用為估定其回復原狀費用之
    標準，修理時以新品換舊品時，應予折舊（最高法院108年
    度台上字第363號判決意旨參照）。經查，原告主張系爭車
    輛為105 年6 月出廠（卷23頁），出廠日期未載，爰折衷以
    15日計算，至本件車禍發生之109 年2月17日止，已使用約3
    年9月，原告既以新零件替代舊零件，自應就零件費用計算
    並扣除折舊，始屬公平。依行政院所頒固定資產耐用年數表
    及固定資產折舊率之規定，系爭車輛之耐用年數為5 年，依
    定率遞減法每年折舊1000 分之369 ；另依營利事業所得稅
    查核準則第95條第6項規定「固定資產提列折舊採用定率遞
    減法者，以1 年為計算單位；其使用期間未滿1 年者，按實
    際使用之月數相當於全年之比例計算之；不滿1 月者，以月
    計」，據此計算，系爭車輛之零件費扣除折舊額後為1,218
    元（計算式如附表），加計版金拆裝7,875元、塗裝1萬7,29
    2元，合計2萬6,385元【計算式：1,218＋7,875＋17,292＝26,3
    85】。是系爭車輛必要之修復費用為2萬6,385元。從而，原
    告本於侵權行為及保險代位之法律關係請求被告給付2萬6,3
    85 元，及自起訴狀繕本送達翌日即110 年10 月17 日（110
    年10月6日寄存送達，同年月16日生效）起至清償日止，按
    年利率5 ％計算之法定遲延利息，為有理由，應予准許，逾
    此範圍之請求則無理由，應予駁回。
中　　華　　民　　國　　110 　年　　12 　月　　23　　日
               苗栗簡易庭法　官　曾明玉
以上正本係照原本作成。
如不服本判決，應於判決送達後20日內，以判決違背法令為理由
，向本院提出上訴狀並表明上訴理由，及須按他造當事人之人數
附繕本。如委任律師提起上訴者，應一併繳納上訴審裁判費。
上訴理由應表明：
  一、原判決所違背之法令及其具體內容，
  二、依訴訟資料可認為原判決有違背法令之具體事實。
如未表明上訴理由者，應於上訴後20日內向本院提出上訴理由。
當事人如對本件訴訟內容有所疑義，得聲請閱卷。
                        書記官　林美黛
中　　華　　民　　國　　110 　年　12   月　　23　　 日　
　
附表：
計算式：　　
第1年折舊值        6,700×0.369=2,472
第1年折舊後價值    6,700-2,472=4,228
第2年折舊值        4,228×0.369=1,560
第2年折舊後價值    4,228-1,560=2,668
第3年折舊值        2,668×0.369=984
第3年折舊後價值    2,668-984=1,684
第4年折舊值        1,684×0.369×(9/12)=466
第4年折舊後價值    1,684-466=1,218